【裁判字號】    94,訴,2871
【裁判日期】    950828
【裁判案由】    毒品危害防制條例
【裁判全文】
臺灣板橋地方法院刑事判決             94年度訴字第2871號
公  訴  人  臺灣板橋地方法院檢察署檢察官
被      告  甲○○
                    （另案於臺灣臺北看守所羈押中）
上列被告因毒品危害防制條例案件，經檢察官提起公訴（九十四
年度毒偵字第六三七五號）、台灣板橋地方法院檢察署檢察官移
送併辦（九十四年度毒偵字第七二三一號、九十五年度毒偵字第
一五七八號、第二二八八號、第二０五三號、第四三一八號），
及台灣桃園地方法院檢察署檢察官移送併辦（九十五年度毒偵字
第三五七號），因被告於本院準備程序中就被訴事實為有罪之陳
述，經本院合議庭裁定由受命法官獨任進行簡式審判程序審理，
本院判決如下：
    主  文
甲○○連續施用第一級毒品，累犯，處有期徒刑壹年貳月。扣案
之第一級毒品海洛因壹包，其內之海洛因（淨重零點柒參公克）
沒收銷燬之，空包裝壹個（重零點貳零公克）、海洛因注射針筒
參支沒收之
    事  實
一、甲○○前因違反麻醉藥品管理條例、公共危險罪及贓物罪案
    件，經臺灣臺北地方法院判決應執行有期徒刑六年，嗣經假
    釋付保護管束，於民國九十一年五月二十七日保護管束期滿
    以已執行完畢論。其又因施用毒品案件，經臺灣板橋地方法
    院以九十二度毒聲字第三五六三號裁定送觀察、勒戒後，認
    有繼續施用毒品傾向，復經該法院以九十二年度毒聲字第三
    八四六（公訴人誤載為三八六四）號裁定令入戒治處所施以
    強制戒治，嗣經停止強制戒治，於九十三年八月二日釋放出
    所，並經檢察官以九十三年度戒毒偵字第三０八號為不起訴
    處分確定。詎仍不知悛悔，於強制戒治期滿後五年內，明知
    海洛因經現行之毒品危害防制條例列為第一級毒品，不得施
    用、持有，仍基於施用第一級毒品海洛因（下稱海洛因）之
    概括犯意，自九十四年七月中旬某日起至九十五年三月二十
    四日止，以注射針筒注射之方式，連續在台北縣新莊市○○
    路六九九巷十四弄二十三號住處施用海洛因多次。嗣於附表
    所示之時間經警查獲採尿送驗呈鴉片類陽性犯應而查悉上情
    。
二、案經臺北市政府警察局報告臺灣板橋地方法院檢察署檢察官
    偵查起訴及移送併辦。
    理  由
一、上揭施用海洛因之事實，業據被告於本院審理時坦承不諱，
    又被告為警查獲時，在警局中所採集之尿液，經送請檢驗之
    結果，呈嗎啡（鴉片類）陽性反應，有藥物尿液檢驗報告可
    稽。再參以海洛因於人體內會代謝成嗎啡，因此涉嫌海洛因
    之施用者係檢驗其尿液中之嗎啡反應等情，為本院職務上已
    知之事實，被告亦自承其係施用海洛因，足見被告前開之自
    白，應與事實相符。又被告前因施用毒品案件，經法院裁定
    戒治後執行完畢，有臺灣高等法院被告前案紀錄表一件在卷
    可稽。從而，本件事證明確，被告再犯施毒品犯行之事實，
    堪以認定，應依法論科。
二、查海洛因其具成癮性、濫用性及依其對社會危害性之程度，
    已為毒品危害防制條例第二條第二項第一款列為第一級毒品
    。核被告施用第一級毒品之犯行，所為係犯毒品危害防制條
    例第十條第一項施用第一級毒品罪。又被告非法持有第一級
    毒品之低度行為，為其施用第一級毒品之高度行為所吸收，
    不另論罪。被告前後多次施用第一級毒品海洛因之犯行，時
    間緊密、所犯又係構成要件相同之罪名，顯係基於概括之犯
    意為之，爰依修正前刑法第五十六條之規定以連續犯論以一
    罪並加重其刑。又被告有事實欄所指明之科刑執行完畢之事
    實，有臺灣高等法院被告前案紀錄表一件在卷可稽，其於有
    期徒刑執行完畢後五年內，再犯有期徒刑以上之本罪，為累
    犯，應依修正前刑法第四十七條之規定，遞加重其刑。
三、查被告犯罪後，刑法部分條文、於九十四年一月七日修正公
    布，並九十五年七月一日施行，按犯罪後刑罰法律修正新較
    法比較適用，實務上計建有下列原則： (一)、 比較新舊法
    ，應就罪刑有關法定加減原因等一切情形, 綜合其全部之結
    果而為比較, 再適用有利於行為人之法律處斷 (八十八年台
    上字第五八四０號)。 (二)、須行為時法與裁判時法均有處
    罰，始有刑法第二條第一項之比較適用新、舊法（八十八年
    台上字第七０一三號）。 (三)、 倘新、舊法均有處罰，而
    新法之適用範圍較諸舊法有所限制時，必其行為同時符合修
    正後之法律所規定之犯罪構成要件，始有刑法第二條第一項
    但書之適用（九十二年台上字第四二三八號）。 (四)、再
    者比較新舊法之結果，應全部適用舊法或新法，不得割裂適
    用（八十七年台非字第四００）。最後參酌最高法院九十五
    年五月二十三日刑事庭第八次會議決議，新刑法第二條第一
    項之規定，係規範行為後法律變更所生新舊法律比較適用之
    準據法，於新刑法施行後，應適用新刑法第二條第一項之規
    定，為「從舊從輕」之比較。另於比較時應就罪刑有關之共
    犯、未遂犯、想像競合犯、牽連犯、連續犯、結合犯，以及
    累犯加重、自首減輕暨其他法定加減原因（如身分加減）與
    加減比例等一切情形，本於統一性及整體性原則，綜其全部
    罪刑之結果而為比較。而被告行為後，新刑法第四十七條第
    一項規定「受徒刑之執行完畢，或一部之執行而赦免後，五
    年以內故意再犯有期徒刑以上之罪者，為累犯，加重本刑至
    二分之一」，與舊刑法第四十七條規定「受有期徒刑之執行
    完畢，或受無期徒刑或有期徒刑一部之執行而赦免後，五年
    以內再犯有期徒刑以上之罪者，為累犯，加重本刑至二分之
    一」不同，而依被告之前科紀錄，無論依修正前後刑法第四
    十七條之規定均構成累犯；新刑法刪除第五十六條連續犯之
    規定，此項刪除雖非犯罪構成要件之變更，但顯已影響行為
    人刑罰之法律效果，自屬法律已有變更。較諸適用修正前之
    刑法，適用修正前連續犯、累犯之規定，為有利於被告。因
    之，經綜其全部罪刑之結果而為比較，以舊刑法有利於被告
    ，應一體適用舊刑法之規定，附此敘明。爰審酌被告犯罪之
    動機、目的、智識程度，犯後之態度尚稱良好等一切情狀，
    量處如主文所示之刑，以示儆懲。扣案之第一級毒品海洛因
    （淨重零點柒參公克），應依毒品危害防制條例第十八條第
    一項前段之規定宣告沒收銷燬。另空包裝壹個及注射針筒參
    支為被告所有供犯罪所用之物，依刑法第三十八條第一項第
    二款宣告沒收。
四、被告於九十四年九月八日查獲前後施用海洛因之犯行，雖未
    據公訴人起訴，惟與本案起訴有罪之部分，屬裁判上一罪之
    關係，為起訴效力所及，本院自得併與審理，附此敘明。
據上論斷，應依刑事訴訟法第二百七十三條之一第一項、第二百
九十九條第一項前段，毒品危害防制條例第十條第一項、第十八
條第一項、第二十三條第二項，刑法第二條第一項前段、第十一
條前段、修正前第五十六條、修正前第四十七條、刑法第三十八
條第一項第二款，判決如主文。
本案經檢察官葉志飛到庭執行職務。
中    華    民    國    95    年    8     月    28    日
              刑事第四庭  法  官  徐 子 涵
上正本證明與原本無異。
如不服本判決應於送達後10日內向本院提出上訴狀。
                          書記官  彭 麗 紅
中    華    民    國    95    年    8     月    28    日
論罪法條
毒品危害防制條例第10條
施用第一級毒品者，處六月以上五年以下有期徒刑。
施用第二級毒品者，處三年以下有期徒刑。
附表
┌──┬──────┬───────┬────────┐
│編號│查 獲 時 間 │ 查 獲 地 點  │   查 獲 物 品  │
├──┼──────┼───────┼────────┤
│ 一 │94年8月20日 │桃園縣龜山鄉萬│海洛因1包（淨重 │
│    │5時許       │壽路1段118號  │0.73公克）、針筒│
│    │            │              │3支             │
├──┼──────┼───────┼────────┤
│ 二 │94年9月8日17│臺北縣板橋市廣│無              │
│    │時20分許    │權路廣福公園公│                │
│    │            │共廁所前      │                │
├──┼──────┼───────┼────────┤
│ 三 │94年10月14日│臺北縣樹林市俊│無              │
│    │5時10分許   │英街207號13樓 │                │
│    │            │之6           │                │
├──┼──────┼───────┼────────┤
│ 四 │94年11月30日│臺北縣新莊市仁│無              │
│    │16時40分許  │愛路          │                │
├──┼──────┼───────┼────────┤
│ 五 │94年12月8日 │桃園縣龜山鄉萬│無              │
│    │16時許      │壽路1段50巷10 │                │
│    │            │弄14之1號     │                │
├──┼──────┼───────┼────────┤
│ 六 │94年12月14日│臺北縣三重市明│無              │
│    │12時50分許  │志街27號      │                │
├──┼──────┼───────┼────────┤
│ 七 │95年3月24日 │臺北縣三重市正│無              │
│    │23時20分許  │義南路、重新路│                │
│    │            │口            │                │
└──┴──────┴───────┴────────┘


司法院資訊處製作；財團法人民間司法改革基金會備份。
